臺灣花蓮地方法院民事判決　　　　　　　　 　九十年度親字第一二號
　　原　　　告　甲○○
　　被　　　告　潘贊峰
　　　　　　　　乙○○
右當事人間請求否認子女事件，本院判決如左：
    主      文
確認被告潘贊峰（男，民國八十九年四月十七日出生，國民身分證統一編號：Ｚ00
0000000號）非原告甲○○與被告乙○○之婚生子女。
訴訟費用由被告負擔。
    事      實
甲、原告方面：
  一、聲明：如主文所示。
  二、陳述：
    (一)原告與被告乙○○於民國八十二年十月三十一日結婚，雙方為夫妻關係，惟雙
      方自八十七年二月中旬起即分居迄今，分居後雙方間未發生性關係，而原告於
      八十七年十二月底起與第三人徐維辰同居並有性關係，致於八十九年四月十七
      日產下一子即被告潘贊峰，爰於法定期間內依法提起否認之訴，請求判如訴之
      聲明。
    (二)潘贊峰係於花蓮市○○路彭婦產科診所出生，當時徐維辰有委託友人載送原告
      至醫院生產。
  三、證據：提出戶籍謄本二件為證，並聲請訊問證人徐維辰。
乙、被告乙○○方面：
    聲明及陳述：原告於八十七年三月中旬離家，同年五月返家停留一天即又離去，
    此後迄今未再返家，原告離家後，雙方間未發生性關係，被告於八十九年十月入
    監服刑，九十年十二月假釋出監，潘贊峰非其與原告所生之子。
丙、本院依職權向彭婦產科診所函調潘贊峰出生證明書，並調閱乙○○臺灣高等法院
    全國前案紀錄表，另囑託法務部調查局鑑定兩造之血緣關係。
    理      由
一、原告主張其與被告乙○○於八十二年十月三十一日結婚，雙方為夫妻關係，惟雙
    方自八十七年二月中旬起即分居，分居後雙方間未發生性關係，而原告於八十七
    年十二月底起與第三人徐維辰同居並發生性關係，致於八十九年四月十七日產下
    一子即被告潘贊峰，爰於法定期間內提起本件之訴；被告乙○○則稱原告於八十
    七年三月中旬離家，此後雙方間未發生性關係，被告於八十九年十月入監服刑，
    九十年十二月間假釋出監，潘贊峰非其與原告所生之子等語。
二、本件原告主張其與被告乙○○於八十二年十月三十一日結婚，雙方為夫妻關係，
    惟雙方自八十七年二月中旬起即分居，分居後雙方間未發生性關係，而原告於八
    十七年十二月底起與第三人徐維辰同居並發生性關係，致於八十九年四月十七日
    產下被告潘贊峰一節，業據其提出戶籍謄本一件為證；被告乙○○亦稱原告於八
    十七年三月中旬離家，離家後雙方間未發生性關係，被告於八十九年十月入監服
    刑，九十年十二月假釋出監等語。經查被告乙○○確因遺棄等案件，經法院判處
    有期徒刑一年十月確定，於八十九年十月十七日入監服刑，九十年十二月十日假
    釋出監，有臺灣高等法院被告全國前案紀錄表一紙在卷可稽，是原告與被告乙○
    ○自八十七年二、三月起即無同居之事實堪以認定。又證人徐維辰證稱：「我和
    甲○○在八十六、八十七年間認識，我們八十七年在花蓮市同居，當時我不知道
    甲○○已婚，同居期間有發生性關係，從八十八年開始到九十年一月初我入監服
    刑前為止。庭上這位潘贊峰是我和甲○○所生，小孩在八十九年四月出生，是在
    花蓮市○○街的彭婦產科出生，當時我因為工作沒辦法陪她去，所以我請朋友載
    她去醫院，小孩出生後，我有撫養小孩，直到我被通緝抓到入監，小孩目前是我
    父母協助撫養。」等語（見本院九十一年八月八日言詞辯論筆錄），原告所述與
    證人所證相符，亦可證潘贊峰非原告與乙○○所生。再經本院囑託法務部調查局
    鑑定血緣結果，依據遺傳法則，潘贊峰之ＤＮＡ  ＳＴＲ式Ｄ５Ｓ８１８、Ｄ８
    Ｓ１１７９、Ｄ１８Ｓ５１、Ｄ１６Ｓ５３９、Ｄ２Ｓ１３３８等五項型別與乙
    ○○之各項相對應型別均矛盾，因此認為乙○○不可能為潘贊峰之生父，有該局
    九十一年九月十六日調科肆字第０九一二三０五五六六０號鑑定通知書一紙在卷
    可參。綜上事證，堪認被告潘贊峰非原告自被告乙○○受胎所生之子，原告之主
    張堪信為真實。
三、按民法第一千零六十三條第一項推定之婚生子女，如夫妻之一方能證明妻非自夫
    受胎者，得於知悉子女出生之日起，一年內提起否認之訴，同條第二項定有明文
    。查被告潘贊峰係八十九年四月十七日出生，有戶籍謄本及出生證明書各一紙在
    卷可參，原告於九十年四月十三日具狀向本院提起本件之訴，尚未逾一年之除斥
    期間，且其所主張之被告潘贊峰非其自被告乙○○受胎所生一情亦堪信為真實，
    是其所請合於法律規定，應予准許。
四、據上論結，原告之訴為有理由，依民事訴訟法第八十五條第一項前段、第七十八
    條，判決如主文。
中　　　華　　　民　　　國　　九十一　　年　　　十　　　月　　三十一　　日
                              臺灣花蓮地方法院家事法庭
　　　　　　　　　　　　　　　　　法 　 官　陳　文　通
右正本證明與原本無異。
如對本判決不服，應於送達後二十日內，向本院提出上訴狀（應抄附繕本）。
　　　　　　　　　　　　　　　　　法院書記官
中　　　華　　　民　　　國　　九十一　　年　　　十　　　月　　三十一　　日
